【裁判字號】    99,消債清,146
【裁判日期】    991207
【裁判案由】    清算事件
【裁判全文】
台灣台中地方法院民事裁定  99年度消債清字第146號
    聲  請  人
    即  債務人  李曉旻
    相  對  人
    即  債權人  台北富邦商業銀行股份有限公司
    法定代理人  韓蔚廷
    相  對  人
    即  債權人  國泰世華商業銀行股份有限公司
    法定代理人  汪國華
    相  對  人
    即  債權人  渣打國際商業銀行股份有限公司
    法定代理人  曾璟璇
    相  對  人
    即  債權人  豐（台灣）商業銀行股份有限公司
                （原「香港商香港上海匯豐銀行股份有限公司）
    法定代理人  鄭海泉
    相  對  人
    即  債權人  永豐商業銀行股份有限公司
    法定代理人  邱正雄
    代  理  人  林美芳
    相  對  人
    即  債權人  玉山商業銀行股份有限公司
    法定代理人  黃永仁
    代  理  人  謝天時
    相  對  人
    即  債權人  台新國際商業銀行股份有限公司
    法定代理人  吳清文
    相  對  人
    即  債權人  日盛國際商業銀行股份有限公司
    法定代理人  陳  棠
    相  對  人
    即  債權人  中國信託商業銀行股份有限公司
    法定代理人  辜濂松
上列當事人聲請消費者債務清理事件，本院裁定如下：
    主      文
債務人李曉旻自中華民國99年12月 7日16時起開始清算程序。
    理      由
一、按更生方案未依消費者債務清理條例第59條、第60條規定可
    決時，除有該條例第64條規定之情形外，法院應以裁定開始
    清算程序，消費者債務清理條例第61條定有明文。又法院開
    始清算程序之裁定，應載明其年、月、日、時，並即時發生
    效力；債務人之財產不敷清償清算程序之費用時，法院應裁
    定開始清算程序，並同時終止清算程序，同條例第83條第 1
    項、第85條第1項分別定有明文。
二、經查：
  (一)本件債務人聲請更生，前雖經本院於99年 7月27日裁定開始
    更生程序在案，惟債務人所提之更生方案，卻未能依消費者
    債務清理條例第59條、第60條規定獲得債權人會議之可決｛
    到場之債權人台北富邦商業銀行股份有限公司、國泰世華商
    業銀行股份有限公司、渣打國際商業銀行股份有限公司、永
    豐商業銀行股份有限公司、玉山商業銀行股份有限公司、台
    新國際商業銀行股份有限公司、日盛國際商業銀行股份有限
    公司、中國信託商業銀行股份有限公司均表示不同意，另
    豐（台灣）商業銀行股份有限公司則書狀表示不同意｝。而
    聲請人於99年10月8日所提正式更生方案，對積欠之新臺幣(
    下同）4,152,395元債務，僅願分 8年96期每月償還4,000元
    ，合計384,000元，償還百分之 9.25之債務，清償比例顯然
    過低。
  (二)矧，依債權人所提出債務人之前之消費明細觀之，債務人消
    費內容為預借現金及信用貸款｛91年11月100,000元、92年3
    月15,000元、93年4月26日75,000元、93年8月18日90,000元
    、93年9月15日110,000元、93年10月27日20,000元、93年11
    月19日330,000元、93年12月23日40,000元、94年3月21日21
    0,000元、94年8月90,000元、94年9月120,000元、94年10月
    120,000元、94年11月90,000元、94年12月30,000元、95年1
    月30,000元、95年 2月16,000元｝、代償債務｛93年10月22
    日135,000元、94年 3月16日177,607元｝、百貨｛新光三越
    百貨（92年10月13日3,015元、92年12月25日7,430元、93年
    6月11日1,200元、1,512元、2,246元、93年9月18日1,100元
    、4,600元、6,000元、94年6月 3日660元、490元、1,500元
    、3,570元、95年1月21日1,500元、1,760元）、中友百貨（
    93年10月14日5,328元、94年2月27日5,950元、94年4月23日
    8,712元）、豐洋興業（92年 3月22日2,790元、92年6月4日
    2,702元、93年4月17日3,750元、94年3月6日1,480元）、微
    風廣場、遠東百貨｝、服飾｛阿瘦皮鞋（94年4月6日10,290
    元）、皮皮鞋店（93年10月23日2,200元）、 池袋服飾店（
    94年10月21日2,940元、94年10月31日1,216元）、巴士牛仔
    屋、儷薇服裝（94年8月29日4,200元）、捷時海外貿易、台
    灣奧黛莉、台灣威高時裝（93年5月29日5,547元）、柱仔腳
    服飾（93年9月11日1,590元）、尚諾奈國際（93年 9月11日
    825元）、黛安芬內衣專賣店（93年10月 2日9,234元、93年
    10月8日7,618元）、NET（93年10月16日1,094元、93年10月
    18日1,095元、93年10月23日3,06 0元）、EASY SHOP（95年
    3月4日6,278元）、可哥諾可公司、H2O（92年1月26日3,855
    元）、松山機場衣店（92年4月 5日1,470元）、艾瑪特服飾
    、光南鞋館（93年6月12日2,500元）、外行人皮飾行（93年
    8月21日2,670元）、創意者鞋坊（94年9月24日4,200元）、
    不打布妻（94年9月24日1,780元）、儷睫內衣專賣店（95年
    1月5日3,096元）｝、電信｛中華電信（93年10月13日2,990
    元、93年11月1日7,990元）、台灣大哥大、全虹企業公司（
    93年1月28日8,990元）｝、電視購物｛東森得易購（92年12
    月28日7筆17,088元、93年 2月28日7筆17,856元）｝、直銷
    ｛克緹國際 （93年12月15日128,000元、88,000元）｝、保
    險｛國泰人壽保險、保誠人壽、美國人壽｝、科技｛紅陽科
    技公司（93年11月14日19,500元、93年11月23日14,930元）
    ｝、其他｛鑽石屋禮品百貨行、熊海岸鐘錶行、億進寢具、
    年青人眼鏡、UNICORN HOUSE IN TERNATION（94年 5月 4日
    5,522元）、香榭精品婚紗館（93年4月4日20,000元、93年4
    月26日30,000元）、思思百貨行（93年7月 2日3,156元）、
    新萃妍（93年2月2日1,674元、93年 6月17日1,840元）、美
    茹行（92年2月6日3,465元）、金和盛銀樓（93年1月11日2,
    198元）、彩蝶項鍊、潘朵拉的秘密項鍊、屈臣氏（93年5月
    8日5,185元）｝等（另每日實業、台鐵、生活工場、興農、
    特力和樂、全國電子、特易購、寶雅生活館、大潤發、書店
    、巧鄰生鮮等小額未列計），而其每月消費額度時有逾越薪
    資總額之情事，此有債權人提出之消費帳明細及本院製作之
    消費明細表（進行單）附卷可稽。矧，債務人於本院99年 7
    月15日訊問時自承（93、94年台新大額密集借款，用途為何
    ？）因為以卡養卡，生活費不夠。之前父親因為投資做生意
    失敗，負債將近 1千萬元，因為父親無法貸款，所以由我出
    面貸款。比較大筆的是整合債務，因為利率比較低，當時有
    十幾張信用卡。（婚紗館的消費為何？）那是我幫朋友刷，
    他再給我現金。（百貨公司及服飾的消費為何？）有部分也
    是幫朋友刷，然後換現金；有些我自己消費等語。如是上述
    消費性質非生活必要之支出，而係奢侈、浪費之性質，故難
    認債務人之更生方案條件係屬公允。
三、從而，本件自不符合得由法院逕以裁定認可更生方案之要件
    。
中    華    民    國    99    年    12    月    7     日
                  民事庭法  官  顏世傑
上為正本係照原本作成
本件不得抗告
中    華    民    國    99    年    12    月    7     日
                        書記官  林育蘋

司法院資訊處製作；財團法人民間司法改革基金會備份。
